【裁判字號】    97,基簡,903
【裁判日期】    971124
【裁判案由】    清償債務
【裁判全文】
臺灣基隆地方法院基隆簡易庭民事判決   97年度基簡字第903號
原      告  國泰世華商業銀行股份有限公司
法定代理人  甲○○
訴訟代理人  乙○○
被      告  丙○○
上列當事人間請求清償債務事件，本院於中華民國97年11月10日
言詞辯論終結，判決如下：
    主  文
被告應給付原告新臺幣貳拾柒萬捌仟伍佰壹拾肆元，及其中新臺
幣貳拾肆萬玖仟捌佰捌拾壹元自民國九十七年八月十一日起至清
償日止，按年息百分之十九點七計算之利息。
訴訟費用新臺幣貳仟玖佰捌拾元由被告負擔。
本判決得假執行。
    事實及理由要領
一、原告起訴主張：被告分別於民國（下同）92年6月19日、96
    年4月25日與原告訂立信用卡使用契約，依約被告即得領用
    原告所發行之信用卡並憑卡於特約商店簽帳消費，惟需於次
    月繳款截止日前清償或選擇循環信用方式彈性付款，利息按
    年息19.7％固定計息；又被告另於93年9月6日向原告申領代
    償卡代付其於訴外人花旗銀行信用卡中心、匯豐銀行台北分
    行、遠東國際商業銀行等之信用卡欠款，就該代償部分之利
    息及費用，前24個月按月計付代償餘額1.1％之手續費，期
    滿後則按年息19.7％計算利息；並均約定如有遲延履行者，
    即喪失期限利益，全部債務視為到期。詎被告自97年5月11
    日起即未依約清償，尚積欠本金249,881元、利息28,633元
    未付，迭催不理等情，為此提起本件訴訟，並聲明如主文第
    1項所示。
二、被告則聲明駁回原告之訴，並辯以：其對於原告請求之金額
    、利息無意見，惟其於2、3年前因罹患糖尿病且脊椎受傷無
    法工作，導致其無能力清償云云。
三、經查，原告主張之事實，業據其提出與其所述相符之信用卡
    消費帳款債權明細表、信用卡申請書、代償卡申請書、約定
    條款等件影本為證，並為被告所不爭執，自堪信為真實。至
    被告雖辯以其因罹患糖尿病、脊椎受傷無法工作，致無能力
    清償云云，惟按有無資力償還，乃執行問題，不能據為不履
    行義務之抗辯（最高法院19年度上字第1733號判例參照），
    被告自不得以此做為拒絕清償之理由，被告前揭所辯要無可
    採。從而，原告依信用卡使用契約及代償卡使用契約之法律
    關係，請求被告給付如主文第1項所示之本金、利息，為有
    理由，應予准許。
四、又本件係就民事訴訟法第427條第1項規定之適用簡易程序訴
    訟所為被告敗訴之判決，爰依民事訴訟法第436條第2項、第
    389條第1項第3款，依職權宣告假執行。
五、據上論結，本件原告之訴為有理由，依民事訴訟法第436條
    第2項、第385條第1項前段、第78條、第389條第1項第3款，
    判決如主文。
中    華    民    國    97    年    11    月    24    日
                  基隆簡易庭法  官  姚貴美
以上正本係照原本作成。
對於本件判決如有不服，應於收受送達後20日內向本院提出上訴
書狀，上訴於本院合議庭，並按他造當事人之人數附具繕本。
中    華    民    國    97    年    11    月    24    日
                            書記官  江美琪


司法院資訊處製作；財團法人民間司法改革基金會備份。
